臺灣高等法院臺南分院刑事判決　　　　100年度上易字第670號
上　訴　人　臺灣臺南地方法院檢察署檢察官
被　　　告　陳盈妤
上列上訴人因被告詐欺案件，不服臺灣臺南地方法院100年度易
字第857號中華民國100年9月27日第一審判決（起訴案號：臺灣
臺南地方法院檢察署100年度偵字第8421號），提起上訴，本院
判決如下：
    主  文
上訴駁回。
    理  由
一、公訴意旨以：被告陳盈妤可預見將自己之金融機構帳戶存摺
    及密碼提供他人使用，將可能遭詐欺集團利用作為犯罪工具
    ，猶基於幫助他人詐欺取財之不確定故意，將其所申請之
    臺灣土地銀行大灣分行（下稱土地銀行）帳號000000000000
    號帳戶其向不知情友人林妙蓉所借用之土地銀行大灣分行
    帳號000000000000號帳戶及其所保管，由其不知情男友林
    延致所申辦之元大商業銀行臺南分行（下稱元大銀行）帳號
    00000000000000號帳戶之存摺、提款卡含密碼等物，以新臺
    幣（下同）6,000元之代價，提供予真實姓名、年籍不詳，
    自稱「陳俊文」之人，並於民國100年4月8日，依「陳俊文
    」指示，將前開存摺及提款卡等物，以宅配通寄送方式，寄
    至臺北市○○區○○街29號交付給署名「葉吉昇」者（真實
    姓名、年籍均不詳），再於翌（9）日以電話告知「陳俊文
    」上開帳戶之提款卡密碼。嗣詐欺集團成員取得前揭金融帳
    戶存摺後，基於意圖為自己不法所有之犯意，先後於100年4
    月10日17時許、18時許及18時50分許，佯為雅虎奇摩拍賣人
    員，分別撥打電話給孫鈺、王慧、陳雅惇等人，並分向
    孫鈺、王慧、陳雅惇等人訛稱：因貨款誤設為分期付款
    ，需依指示操作自動櫃員機取消設定云云，使孫鈺、王
    慧、陳雅惇等人信以為真，(1)孫鈺琴乃於同（10）日18時10
    分許，陸續匯款總計60,000元至陳盈妤前揭土地銀行帳戶中
    ；(2)王慧於同（10）日18時50分許，匯款41,000元至陳盈
    妤上開土地銀行帳戶；(3)陳雅惇則於同（10）日19時35分許
    、19時58分許，分別匯款23,456元、29,984元至陳盈妤、林
    妙蓉名下上開土地銀行帳戶（即附表編號1-3）。嗣孫鈺
    、王慧、陳雅惇等人匯款後察覺有異，始知受騙，遂報警
    處理，經警方據報循線查獲等情，因認被告涉犯刑法第30條
    第1項、第339條第1項之幫助詐欺取財罪等語。
二、證據能力方面
    按被告以外之人於審判外之陳述，雖不符合刑事訴訟法規定
    傳聞證據得為證據之例外規定，而經當事人於審判程序同意
    作為證據，法院審酌該言詞陳述或書面陳述作成時之情況，
    認為適當者，亦得為證據。當事人、代理人或辯護人於法院
    調查證據時，知有刑事訴訟法第159條第1項不得為證據之情
    形，而未於言詞辯論終結前聲明異議者，視為有前項之同意
    ，刑事訴訟法第159條之5亦有明文。本判決所引用具傳聞性
    質之供述證據及非供述證據，經本院於審理時提示檢察官、
    被告均表示無意見（見本院卷第64頁），迄於言詞辯論終結
    前亦未聲明異議，視為同意作為證據，本院審酌該等證據之
    取得過程並無瑕疵，與本案待證事實間復具有相當之關聯性
    ，自得採為證據。
三、按犯罪事實應依證據認定之，無證據不得認定犯罪事實；又
    不能證明被告犯罪者，應諭知無罪之判決，刑事訴訟法第15
    4條第2項、第301條第1項分別定有明文。次按認定不利於被
    告之事實，須依積極證據，茍積極證據不足為不利被告事實
    之認定，即應為有利於被告之認定，更不必有何有利之證據
    ；事實之認定，應憑證據，如未能發現相當證據，或證據不
    足以證明，自不能以推測或擬制之方法，以為裁判之基礎；
    且認定犯罪事實所憑之證據，雖不以直接證據為限，間接證
    據亦包括在內，然而無論直接證據或間接證據，其為訴訟上
    之證明，須於通常一般之人均不致有所懷疑，而得確信其為
    真實之程度者，始得據為有罪之認定，倘其證明尚未達到此
    一程度，而有合理之懷疑存在而無從使事實審法院得有罪之
    確信時，即應為諭知被告無罪之判決；又檢察官對於起訴之
    犯罪事實，仍應負提出證據及說服之實質舉證責任，倘其所
    提出之證據，不足為被告有罪之積極證明，或其指出證明之
    方法，無從說服法院以形成被告有罪之心證，基於無罪推定
    之原則，自應為被告無罪判決之諭知（最高法院30年上字第
    816號、40年台上字第86號、76年台上字第4986號、92年台
    上字第128號判例意旨參照）。
四、公訴人認被告涉有上開幫助詐欺犯行，係以被告於偵查中之
    供述，告訴人孫鈺、王慧、陳雅惇於警詢之指訴，證人
    林妙蓉於警、偵訊之證述，被告與「陳俊文」間之即時通對
    話內容，被告與證人林妙蓉所申請設立之土地銀行帳戶之開
    戶資料及交易明細表，告訴人孫鈺、王慧、陳雅惇提出
    之土地銀行、萬泰銀行、郵局、第一銀行及台新銀行之自動
    櫃員機交易明細表，宅急便寄件單，被告所有臺北富邦銀行
    永康分行帳戶存摺及交易內頁明細影本等證據，為其主要論
    據。訊據被告堅決否認有何幫助詐欺之犯行，辯稱：我只是
    至網路人力銀行要找工作，「陳俊文」與我聯絡，表示有會
    計性質的工作，但需要先檢查帳戶能不能正常使用，若我能
    提供多個帳戶，可以多賺一些錢，我雖有懷疑，但「陳俊文
    」說他不會騙我，他自己也已經做了2年，我才相信「陳俊
    文」的話，並依他的指示把帳戶資料寄給「葉吉昇」，「陳
    俊文」又說要匯薪資至我的其他銀行帳戶，我提供富邦銀行
    帳號給「陳俊文」，我並沒有賣帳戶，也不知我的富邦銀行
    帳戶何以會有6,000元款項匯入等語。經查：
  (一)被害人孫鈺、王慧、陳雅惇因遭詐騙集團成員分別於10
    0年4月10日17時許、18時許及18時50分許，冒充郵局人員、
    網路賣家以電話向其等充佯稱：因購物之貨款誤設為分期付
    款，需依指示操作自動櫃員機取消設定，致被害人孫鈺、
    王慧、陳雅惇信以為真而陷於錯誤，被害人孫鈺琴於同日
    18時10分許，接續匯款總計60,000元至被告陳盈妤前揭土地
    銀行帳戶，被害人王慧於同日18時50分許，匯款3,9985元
    （起訴書誤載為41,000元）至陳盈妤上開土地銀行帳戶，被
    害人陳雅惇於同日19時35分許、19時58分許，接續匯款23,4
    56元、29,984元至被告陳盈妤、證人林妙蓉上開土地銀行帳
    戶等事實，業據證人即被害人孫鈺、王慧、陳雅惇於警
    詢時證述綦詳（見警卷第10、12、13、15頁），並有土地銀
    行100年4月25日灣存字第1000000925號函附被告及證人林妙
    蓉上開土地銀行之開戶資料、客戶往來明細查詢各1份、被
    害人孫鈺提出之土地銀行自動櫃員機存戶交易明細表4份
    、被害人王慧提出之郵政自動櫃員機交易明細1份、被害
    人陳雅惇提出之台新銀行自動櫃員機交易明細表、第一銀行
    交易自動櫃員機交易明細表各1份在卷可證（見警卷第17-24
    、33-34頁），且參以被害人孫鈺、王慧、陳雅惇與被
    告及證人林妙蓉素不相識並無往來，亦無資金往來，足證被
    害人孫鈺、王慧、陳雅惇確係因詐騙集團成員對其等施
    用詐術，致陷於錯誤，始匯出上開款項至被告及證人林妙蓉
    申請設立之上開土地銀行帳戶，並因而受有財產上之損害，
    應甚明確。
  (二)被告係依自稱「陳俊文」之指示，於100年4年8日以宅配寄
    送之方式，將其所有之土地銀行帳號000000000000號帳戶、
    其向友人林妙蓉借用之土地銀行帳號000000000000號帳戶及
    其男友所寄放之元大銀行帳號00000000000000號帳戶之存摺
    、提款卡，寄至臺北市○○區○○街29號給收件人「葉吉昇
    」後，再於翌日以網路電話告知「陳俊文」其所郵寄上開帳
    戶之提款卡密碼等情，已據被告供明在卷（見警卷第2-3頁
    、原審卷第41頁反面、43頁），並經證人林妙蓉於警詢及偵
    訊時證述：我的朋友陳盈妤求職關係，我將土地銀行帳號00
    0000000000號帳戶之存款簿、提款卡借給她，我知道陳盈妤
    要寄出去作為工作用途，但我沒有問陳盈妤工作內容等語明
    確（見警卷第8頁、100年核交字第2561號卷《下稱核交卷》
    第77頁），並有宅急便寄件單1份在卷可考（見警卷第48頁
    ），且被告富邦銀行帳戶於100年4月9日確有2,000元、4,00
    0元二筆匯款匯入，此有富邦銀行存摺在卷足參（見警卷第4
    9頁）；參以被告自承：我將存摺、提款卡寄出去，「陳俊
    文」沒有通知我上班，但於100年4月9日匯6,000元至我的富
    邦銀行帳戶，我與「陳俊文」沒見過面，我寄出去之帳戶是
    要來收取別人匯入的錢，「陳俊文」沒有說明會計工作的薪
    資，只有說一個帳戶是多少錢，我有想過因為薪資很高，萬
    一帳戶被拿走也不會被騙錢等語（見警卷第4頁、核交卷第4
    頁），並佐以被告與「陳俊文」間之即時通訊對話內容觀之
    ，被告在提供存摺、提款卡、密碼之前，確曾質疑所提供之
    帳戶資料可能將成為「人頭帳戶」等情，此有即時通對話內
    容可稽（見核交卷第13頁）。是被告在提供存摺、提款卡、
    密碼「之前」，客觀上已可預見其提供之上開帳戶係供他人
    匯入款項之用，可疑供作人頭帳戶，惟其後仍依「陳俊文」
    之指示，將上開帳戶存摺、提款卡郵寄予素不相識之「葉吉
    昇」，並將提款卡密碼告知從未謀面之「陳俊文」，「陳俊
    文」確有匯款6,000元至被告富邦銀行帳戶之事實，應可認
    定。
  (三)惟按刑事法上幫助犯之成立須客觀上有幫助行為，主觀上有
    幫助故意，即行為人知他人係實施犯罪，且認識其行為將足
    以就他人所實施之犯罪發生助力為要件，若其行為雖在外觀
    上有對他人犯罪施以助力，然其對正犯之犯罪行為並無認識
    ，即屬欠缺幫助故意，自難論以幫助犯，亦即刑法上之幫助
    行為，須有幫助他人犯罪之意思，如無此種故意，基於其他
    原因，以助成他人犯罪之結果，尚非屬幫助犯之範疇（最高
    法院20年上字第1022號判例意旨參照）；又刑法關於犯罪之
    故意，係採希望主義，不但直接故意，須行為人對於構成犯
    罪之事實具備明知及有意使其發生之兩個要件，即間接故意
    ，亦須行為人對於構成犯罪之事實預見其發生，且其發生不
    違背犯人本意始成立（最高法院22年上字第4229號判例意旨
    參照）。亦即行為人對於犯罪事實有所預見時，不當然等同
    於其主觀上必然有不確定故意，必其主觀上存有容認犯罪事
    實之發生，始該當刑法所稱之間接故意，蓋依刑法第14條第
    2項規定「對於構成犯罪之事實，雖預見其能發生而確信其
    不發生者，以過失論」，故行為人倘僅對犯罪事實有所預見
    ，此時尚有可能係存在所謂「有認識過失」之主觀情狀，尚
    難率以認定其具「間接故意」。被告雖於提供存摺、提款卡
    、密碼「之前」，客觀上已可預見所提供之帳戶可能成為「
    人頭帳戶」，作為詐騙集團成員詐欺被害人匯款之用，仍將
    上述土地銀行帳號000000000000、000000000000號帳戶之存
    摺、提款卡及密碼等資料交予「陳俊文」，致遭詐騙集團成
    員持以詐騙被害人孫鈺、王慧、陳雅惇作為匯款之工具
    之事實，固如前述，惟被告「其後」於提供存摺、提款卡、
    密碼時，主觀上是否有提供上開帳戶資料，俾供詐騙集團行
    騙工具之不確定故意，應有進一步究明之必要。經查：
  (1)被告係於100年3月間將其個人履歷資料登錄在518人力銀行
    網站找工作，其後於同年月24日14時許，自稱「陳俊文」者
    即以網路即時通訊方式聯繫被告之情，有被告提出518人力
    銀行網站下載之網頁影本及其與「陳俊文」即時通訊下載之
    對話內容各1份在卷可稽（見核交卷第11-19、47-72頁），
    是被告辯稱其因求職關係，始提供上述帳戶之存薄、提款卡
    及密碼等語，尚非憑空杜撰虛偽之詞。又依卷附被告與「陳
    俊文」即時通訊之對話內容顯示，於100年3月24日「陳俊文
    」初次與被告以即時通訊對話時，「陳俊文」向被告表示其
    所屬公司係從事運彩運動網，因會員很多，每個禮拜要與會
    員結算1次，可兼職，亦可全職，如果全職，大約2天對1次
    帳，由公司配對會員給被告，先由被告計算及統計後，公司
    財務會以電話核對，並表示與被告配對之會員輸贏錢所需兌
    匯的帳戶需由被告提供，且以1個帳戶1個月薪資12,000元，
    1個人最多可配合4家，1個月薪資48,000元云云。此時，被
    告即質疑係「人頭帳戶」，雖經「陳俊文」極力否認並加以
    解釋，被告猶以該工作所付出之時間和金錢太過簡單為由，
    表示要考慮等語（見核交卷第13-14頁）；嗣於100年3月25
    日「陳俊文」再度遊說被告稱自己也是配合4家（即帳戶）
    ，被告乃表示「我沒有對過帳欸」，「陳俊文」即聲稱「沒
    對過帳沒關係，我們都會教你，沒有人一開始什麼事都懂的
    啦，天下無難事」，並強調「我都做2年了，要是有什麼事
    情的話，我們不早就出事了」云云，被告仍表示「可是我跟
    你剛認識，我怕被騙」等語（見核交卷第47-49頁），之後
    自100年4月1日至7日12時30分左右，「陳俊文」均未再向被
    告提及配合帳戶情事，但屢屢與被告聊天，關懷被告生活瑣
    事並互傳網路相片，且互述各自男女感情現況，迄至100年4
    月7日16時許，「陳俊文」始再度上網與被告閒聊1小時後，
    於同日16時50分許，始再提及要被告寄送存簿、提款卡，經
    被告詢問何以需要寄送，「陳俊文」乃稱「我們單純跟客人
    兌匯使用啊」，被告雖再質疑「那不是我要做的事嗎？」，
    「陳俊文」旋表示「第一個禮拜是我們兌匯，然後你配合熟
    悉後再由你兌匯」，被告又詢以「是你教我嗎？」，經「陳
    俊文」答稱「我也可以教你啊」，被告回以「那就好，你可
    以教我就再好不過了」後即表示同意，並向「陳俊文」表示
    其收薪之帳號為上開富邦銀行帳戶，被告雖於100年4月8日
    再度向「陳俊文」表示「我現在有點擔心你跑掉，要是我把
    簿子寄給你，你跑掉我就糗大了」，經「陳俊文」再度宣稱
    被告想太多了等等後，被告終依「陳俊文」指示寄送上述3
    個帳戶之存摺及提款卡，惟於100年4月11日11時45分許，被
    告向「陳俊文」表示「你騙我」、「把簿子跟卡還給我，我
    把錢還給你，錢我不要了，我的帳戶出問題了，還在騙我什
    麼」、「不要跟我裝傻了，為什麼有人會報案，我的帳戶就
    是變人頭戶了不是嗎」，「陳俊文」猶聲稱絕對不可能，並
    表示要出去查對一下，之後，被告與「陳俊文」再無任何即
    時通訊紀錄之內容（見核交卷第16、50-72頁），此觀被告
    與「陳俊文」即時通訊之對話內容自明。
  (2)復細繹被告與「陳俊文」前開即時通訊內容，被告於提供上
    述帳戶存摺、提款卡及密碼前，雖曾數度擔心其所提供之帳
    戶會成為人頭帳戶，而可認其客觀上已有預見上開帳戶將成
    為犯罪工具，然因「陳俊文」自100年3月24日至同年4月7日
    一再與被告以即時通訊方式接觸，並屢屢關懷被告之生活瑣
    事，又傳送其照片予被告，並互述各自男女感情現況，致被
    告認與「陳俊文」已然屬朋友關係，因而對「陳俊文」卸下
    心防，並相信「陳俊文」所言屬實，認其所提供上述帳戶純
    係因工作內容所需要，不可能變成他人之犯罪工具。又被告
    倘係為獲取不法利益而提供上述帳戶資料，則其僅需要將帳
    戶資料寄交出去，並取得帳戶資料之對價報酬即可，何需擔
    心其並無對帳經驗，及希望由「陳俊文」教導其如何對帳、
    兌匯。況被告得知其所提供之帳戶已成人頭帳戶後，旋即激
    動地向「陳俊文」表示「你騙我」，並要求「陳俊文」返還
    存摺及提款卡；又被告倘有與「陳俊文」達成協議，由其「
    單純」提供帳戶資料即可獲取相當之金錢，則「陳俊文」既
    已將6,000元匯至被告之富邦銀行帳戶，被告豈又會向「陳
    俊文」表示「你騙我」、「不要跟我裝傻了」，甚至要求「
    陳俊文」返還存摺及提款卡，而「陳俊文」何需再託詞稱「
    絕對不可能」、「我出去查對一下」等語；再參酌被告於案
    發當時被告年僅21歲，係科技大學夜間部學生，曾經打工從
    事包裝作業員及餐飲業服務人員等情，業據被告於原審及本
    院審理中供承在卷（原審卷第45頁、本院卷第37-38頁），
    是其人生經驗及社會歷練尚屬淺薄，致無從正確判斷「陳俊
    文」所言之真偽，最後仍提供上開帳戶存簿及提款卡、密碼
    ，然其主觀上僅希望係獲得薪資不錯的工作，而不樂見所提
    供之帳戶資料會淪為人頭帳戶，並自陷己身罹於刑典之險境
    。綜上各節，足認被告係對「陳俊文」所宣稱之工作內容信
    以為真，始依「陳俊文」指示提供上述帳戶之存摺、提款卡
    ，被告若知悉其所提供之上述帳戶存摺、提款卡，將淪為詐
    騙集團詐騙他人匯款使用之犯罪工具，應不可能依「陳俊文
    」之指示而為之，被告辯稱其係因求職關係遭詐騙帳戶之存
    摺、提款卡及密碼等語，洵非子虛，而非全然無據。
  (3)被告為覓得工作，基於「陳俊文」告以可提供運彩運動網會
    員下注之統計帳目工作，惟需提供帳戶俾便統計、結算配對
    運動彩會員兌匯款項為由，並要求被告提供上述帳戶存簿、
    提款卡及密碼，薪資係以其所提供之帳戶個數計算，每提供
    一個帳戶可得薪資12,000元，收入相對被告主觀上未察覺其
    間不合理之處而提供之，其所為固與一般人所會採取之應對
    措施有所落差，而與常理不符。然提供自己帳戶予他人之原
    因非一，蓄意犯罪者固然不少，因被騙、遺失而成為被害人
    之情形，亦所在多有，非必然出於幫助他人實施犯罪之故意
    。況一般人對於社會事物之警覺性或風險評估，常因人而異
    ，且與受教育之程度、從事之職業、心智是否成熟，亦無必
    然之關連，此觀諸詐騙集團之詐騙手法，經政府大力宣導及
    媒體大幅報導後，猶恆見高級知識分子受騙，即可明瞭，且
    詐騙集團成員為取得人頭帳戶，或以高價收購，或以詐騙方
    式取得，欺罔方式千變萬化，若一般人會因詐騙集團成員言
    詞相誘而陷於錯誤，進而交付鉅額財物，則金融帳戶之持有
    人因相同原因陷於錯誤，並交付金融帳戶存摺、提款卡及密
    碼亦洵有可能，自不能以吾等之智識經驗為基準，遽而推論
    被告必具相同警覺程度，而對「構成犯罪之事實必有預見」
    ，且有「容認所預見之犯罪事實發生」之不確定故意。茲參
    酌被告於案發當時為涉世未深之大學夜校生，一心求職或有
    思慮不周之處，誤信該詐騙集團成員所言，雖有疏失，然尚
    不足以此推認被告係基於幫助詐欺取財之不確定故意而交付
    帳戶資料。是被告在客觀上固有提供上開帳戶資料，且該等
    帳戶資料嗣後亦供詐騙集團行騙被害人匯款之用，然被害人
    遭詐騙匯款情形之發生，既有違被告提供帳戶資料時之本意
    ，自難認定被告主觀上有何幫助詐欺取財之不確定故意。被
    告上開辯解，尚難認與事理不符，應為可採。
  (4)被告雖於偵查中曾供稱：我知道運動彩會有輸贏，但不清楚
    是賭博等語（見核交卷第77頁），惟被告乃智慮淺薄之大學
    夜校生，並非熟悉法律之人，亦如前述，則依其學識、經驗
    是否知悉設立運動彩網站必須經政府許可，否則即涉及刑法
    之賭博罪責，當非無疑，自難僅以被告曾供承其知道運動彩
    會有輸贏等語，即認被告已知悉「陳俊文」所提供之工作內
    容係屬賭博之不法行為。再者，被告所提供之帳戶存簿、提
    款卡於寄交前雖提領一空，且未提供最常使用之郵局帳戶，
    然被告於本院審理時已供稱：因為郵局存簿一直放在伊媽媽
    那邊，而且所提供之帳戶那些錢不是伊自己的，所以才會把
    錢提出來等語，經核尚未悖於常情，且依被告認知所提供之
    帳戶既要供運動彩會員兌匯之用，則其將帳戶內之錢悉數領
    出避免日後與會員匯入之款項混淆，亦非不可想像。是尚難
    逕以此作為認定被告涉有幫助詐欺取財之不確定故意之證據
    。
  (四)公訴人上訴意旨雖以：(1)依被告對於電腦網路之使用程度，
    當知其於網路上所接觸之對象，具有隱匿性及虛擬性之特質
    ，被告是否相信「陳俊文」所言屬實，主觀上形成其所提供
    之帳戶不會成為犯罪工具之確信，仍有斟酌之必要。(2)原判
    決認定被告難以知悉「陳俊文」所提供之工作內容係屬不法
    ，惟警方破獲網路簽賭網站之消息，時為新聞媒體所披露，
    一般民眾多有網路簽賭係違法行為之認知；且被告工時與所
    獲薪資顯不相當，當可認知其所提供帳戶係用於犯罪活動；
    被告始終未向「陳俊文」詢問公司名稱、地址等情，顯與求
    職者謀求正當工作之心態不同，均與常情不符。(3)原審認被
    告相信「陳俊文」所言屬實，則被告理應不必另行申請土銀
    大灣分行帳戶，且於寄出前將帳戶清空。是被告應對「陳俊
    文」所言有所懷疑，為謀求每個帳戶12000元之暴利，仍將
    帳戶寄出等語。惟查：被告係先將其個人履歷資料登錄在51
    8人力銀行網站找工作求職，嗣有自稱「陳俊文」主動與被
    告聯絡可提供運彩運動網會員下注之統計帳目工作，惟需提
    供帳戶俾便統計、結算配對運動彩會員兌匯款項，然依被告
    與「陳俊文」自100年3月24日至100年4月11日之即時通訊內
    容，被告起初雖疑係欲供作人頭帳戶而未應允，惟「陳俊文
    」期間屢屢關懷被告生活瑣事，又傳送其照片予被告，並互
    述各自男女感情現況，致被告誤認與「陳俊文」為朋友，因
    而對「陳俊文」卸下心防，並參酌被告於案發當時之年紀、
    學經歷等人生經驗及社會歷練尚屬淺薄，而未能明確查覺其
    薪資係以所提供帳戶之個數計算之不合理之處，乃相信「陳
    俊文」所言屬實，而前將上開帳戶清空，俾供「陳清文」所
    稱之統計、結算配對運動彩會員兌匯款項之用等各情，綜合
    判斷結果，實難認定被告主觀上有何幫助詐欺取財之不確定
    故意，業據本院認定如上，公訴人所執前開上訴理由，尚屬
    無據，而無可採。
五、綜上各情，被告所提供之上述帳戶資料固遭詐騙集團利用作
    為詐欺取財之入帳帳戶，然被告交付帳戶存摺、提款卡及密
    碼予詐騙集團，既係因應徵工作受騙而交付，尚難認定被告
    對於提供之帳戶存摺、提款卡及密碼將遭詐騙集團使用作為
    行騙之工具有所容認且不違背其本意，則被告有無提供上開
    帳戶資料供他人為詐欺取財使用之不確定故意，即有合理懷
    疑存在。是依公訴人所舉之證據，尚無法證明被告確有幫助
    詐欺取財之犯意，本院綜合調查所得之證據，認為尚無法達
    到令通常一般之人均不致於有所懷疑，而得確信被告確有公
    訴人所指上開幫助詐欺取財之犯行。此外，復無其他積極證
    據可資證明被告確有公訴人所指本案之幫助詐欺犯行，則依
    犯罪事實應以證據為其認定基礎，如積極證據不足以證明被
    告犯罪，而依調查所得資料，在一般生活經驗上尚非不得另
    為其他有利被告之推定，本於罪疑惟無之法則，即應依法為
    無罪判決之諭知。原審以不能證明被告犯罪，諭知被告無罪
    ，核無不合，檢察官仍執前詞上訴，並以被告將帳戶存摺、
    提款卡及密碼交付他人使用為前提，據以推論被告有幫助他
    人詐欺取財之不確定故意，指摘原判決採證不當，為無理由
    ，應予駁回。
六、末者，臺灣臺南地方法院檢察署100年度偵字第13171號、14
    947號併辦部分（即附表編號4-7），檢察官雖認併案事實與
    本件被起訴部分有想像競合犯之法律上同一案件關係，但因
    本案被告經諭知無罪，併案事實與本案即不生裁判上一罪關
    係，自無從併案審理，應退由檢察官另為適當之處理，併予
    敘明。
據上論結，應依刑事訴訟法第368條，判決如主文。
本案經檢察官劉得鉦到庭執行職務。
中    華    民    國   100    年    12    月    22    日
                  刑事第二庭    審判長法  官  葉居正
                                      法  官  陳欽賢
                                      法  官  張桂美
以上正本證明與原本無異。
不得上訴。
                                      書記官  魏芝雯
中    華    民    國   100    年    12    月    22    日
┌─────────────────────────────────────┐
│附表                                                                      │
├─┬───┬─────┬──────┬──────────┬───────┤
│編│被害人│被害人匯款│被害人匯款金│被害人匯入之帳戶、帳│備註          │
│號│      │時間      │額(新臺幣)  │號                  │              │
├─┼───┼─────┼──────┼──────────┼───────┤
│1 │孫鈺琴│100.04.10 │6000元      │陳盈妤              │起訴事實      │
│  │      │18時10分  │            │土地銀行大灣分行    │100年偵8421號 │
│  │      │          │            │000000000000號帳戶  │              │
├─┼───┼─────┼──────┼──────────┤              │
│2 │王慧│100.04.10 │3,9985元    │同上                │              │
│  │      │18時50分許│            │                    │              │
├─┼───┼─────┼──────┼──────────┤              │
│3 │陳雅惇│100.04.10 │23,456元    │同上                │              │
│  │      │19時35分許│            │                    │              │
│  │      ├─────┼──────┼──────────┤              │
│  │      │100.04.10 │29,984元    │林妙蓉              │              │
│  │      │19時58分許│            │土地銀行大灣分行    │              │
│  │      │          │            │000000000000號帳戶  │              │
├─┼───┼─────┼──────┼──────────┼───────┤
│4 │蔡宛容│100.04.10 │29,989元    │同上                │併辦：        │
│  │      │19時59分許│            │                    │100年偵13171號│
├─┼───┼─────┼──────┼──────────┤              │
│5 │洪釧瑜│100.04.10 │29,990元    │同上                │              │
│  │      │20時12分許│            │                    │              │
├─┼───┼─────┼──────┼──────────┼───────┤
│6 │黃冠智│100.04.10 │29989元     │林延致              │併辦：        │
│  │      │16時5分許 │            │元大銀行台南分行    │100年偵14947號│
│  │      ├─────┼──────┤00000000000000號帳戶│              │
│  │      │100.04.10 │11459元     │                    │              │
│  │      │16時54分許│            │                    │              │
├─┼───┼─────┼──────┼──────────┤              │
│7 │歐芷嫣│100.04.10 │5966元      │同上                │              │
│  │      │17時10分許│            │                    │              │
└─┴───┴─────┴──────┴──────────┴───────┘